# 合并报表的问题

提问人：cwl75 时间：2013-01-30 22:42:29
甲公司 2012 年 3 月 15 日对乙公司投资 400 万，占比60%，并控制乙公司，控制的 3 月底乙公司帐面所有者权益是 500 万，实收资本 300万，未分配利润 200 万，公允价值不知道，请教：能否以 3 月底被投资单位帐面所有者权益与长期股权投资成本来计算合并商誉？

回答人：chenyiwei
理论上是不可以的。实务中，如果甲乙公司规模差异悬殊，乙公司对甲公司合并报表整体而言影响显著不重大，则可以基于重要性原则作出简化处理。